臺灣高等法院臺南分院刑事判決　　　　　　　九十一年度上訴字第一一一號　Ｃ
　　　上　訴　人　臺灣臺南地方院檢察署檢察官
　　　被　　　告　丙　○　○
右上訴人因被告搶奪案件，不服臺灣臺南地方法院九十年度訴字第一○一三號中華民
國九十一年八月十三日第一審判決（起訴案號：臺灣臺南地方法院檢察署九十年度偵
字第七○一四號），提起上訴，本院判決如左：
      主      文
原判決關於搶奪部分撤銷。
丙○○意圖為自己不法之所有，而搶奪他人之動產，處有期徒刑陸月，如易科罰金以
參佰元折算壹日。
      事      實
一、丙○○曾於民國（下同）八十二年間犯傷害罪，經臺灣臺南地方院判處有期徒刑
    四月，於八十三年一月七日易科罰金執行完畢（未構成累犯），猶不知悔改，復
    於九十年一月二十二日上午五時許，在台南市○○路○段三七五號內（即萬客隆
    ＫＴＶ），因甲○○與丙○○剛認識未久不知姓名之女友在一起談話，形影不離
    ，致丙○○心生不滿，乃夥同姓名不詳綽號蝸牛、小新、阿雄、殺豬的、孟波之
    男子，分由丙○○持冰桶毆打甲○○之頭部，致甲○○受有頭部、顏面、左眼及
    上肢多次瘀血及擦傷（傷害部分業據乙解甲○○撤回告訴，原審判決不受理確定
    ）。丙○○於毆打甲○○後，因見甲○○頸部帶有一條金項鍊，復另行起意，意
    圖為自己不法之所有，趁機搶奪告訴人甲○○脖子上之金項鍊一條。
二、案經甲○○訴由台南縣警察局移送臺灣臺南地方法院檢察署檢察官偵查起訴。
      理      由
一、訊之被告丙○○矢口否認有前揭搶奪犯行，辯稱：並未搶奪告訴人所有之金項鍊
    一條云云。
二、惟查：
（一）被告丙○○有右揭搶奪一條金項鍊之事實，迭據告訴人甲○○於警訊、偵查中
      及原審審理時指訴綦詳，核與在場之證人吳冠儒於警訊、偵查中、原審及本院
      審理時證述確有搶奪情節相符，並有告訴人甲○○於警訊時提出購買該金項鍊
      時由金清發銀樓出具之保證單一紙在卷可稽。
（二）雖告訴人甲○○及證人吳冠儒於原審九十一年七月二十五日審理時，就有關當
      日搶奪細節時，兩人所述情節不符。告訴人陳稱：「當天丙○○搶我項鍊時，
      我是站著。以雙手保護住我的頭部。我是在ＫＴＶ裡面被搶的」、「當時被告
      與我是近身，距離約壹隻手可以到達距離。被告是將我的項鍊搶走後，我就立
      刻逃出去了」；證人吳冠儒證稱：（當天你有看到被告搶甲○○的項鍊嗎？）
      「有的。當天甲○○被打的趴在地上。丙○○是在甲○○倒在地上時搶走他的
      項鍊」等語（均參見原審  九十一年七月二十五日審判筆錄）。雖告訴人與證
      人吳冠儒所述告訴人被搶配戴金項鍊之際，告訴人之姿勢即與被告之相對距離
      等情事之陳述有所出入，惟證人吳冠儒於本院到庭證稱：在原審因為時間太久
      有些情節忘記，當天甲○○確有戴金項鍊，在萬客隆ＫＴＶ甲○○被打時，甲
      ○○沒有被打倒，被告有抓告訴人頸部，甲○○衝出去時，隱約未見其頸上原
      帶之金項鍊，其後真正確認他的金項鍊不見，是在甲○○衝出去外面被他們發
      現所在，甲○○被打倒在地之時。甲○○之金項鍊應係在萬客隆ＫＴＶ被打後
      被搶等語（見本院九十一年九月三十日訊問筆錄）。查本件係在九十年一月二
      十二日發生，於前開原審審理時之九十一年七月二十五日已歷經一年半，則何
      能期待全部細節清楚記住。惟告訴人甲○○於警訊、偵查中及原審審理時均即
      指訴其金項鍊被搶，並即提出購買該金項鍊之保證單，證人吳冠儒於警訊、偵
      查中、原審及本院審理時亦均證稱告訴人當時確有金項鍊被搶之事實，尚難以
      前開稍有細節不符，並以告訴人與證人係舊識即遽認指訴與證述為不可採。
（三）被告雖否認有搶奪告訴人金項鍊之事實，然查被告因傷害告訴人及搶奪告訴人
      金項鍊，而與告訴人於九十一年七月二十五日乙解，其乙解契約書載明被告誠
      心向告訴人道歉，且賠償告訴人金項鍊乙條（重為壹兩三厘，附有黃金城珠寶
      銀樓保證單乙紙）及新台幣一萬元（實際僅賠償九千元），有乙解契約書一紙
      附原審卷可稽（見原審卷第七十頁、第七十一頁），茍被告無搶奪該條項鍊，
      被告何以願賠償一兩三厘之金項鍊給告訴人。被告雖以告訴人之父王進登談乙
      解要求要賠償醫藥費及金項鍊，所以才賠償云云。查該乙解契約書係被告與告
      訴人之父王進登所簽立，為被告及告訴人之父王進登於本院所供承。王進登於
      本院供稱：被告來找我跟他乙解，告訴人之岳母確有買金項鍊贈送給告訴人，
      金清發銀樓出具之保證單即係告訴人岳母所購買贈送，乙解條件談好後，係被
      告拿去給律師寫後，再將乙解契約書及金項鍊拿來要我簽名，惟乙解寫賠一萬
      元，實際僅拿九千元等語，亦為被告所供承王進登所證無訛（均見本院九十一
      年九月三十日訊問筆錄）。是則被告如未搶奪該金項鍊何以願以該條件乙解，
      徵之告訴人卷附之診斷證明書其受傷甚重，如無搶奪金項鍊之事實，則以全部
      之金額乙解即可，何以定要購買金項鍊賠償。益足證告訴人前開之指訴及證人
      吳冠儒前開之證述為可採。
（四）綜上所述，被告所辯顯係事後卸責之詞，委無足採，本件事證已臻明確，被告
      犯行洵堪認定。
三、核被告前開所為，係犯刑法第三百二十五條第一項搶奪罪。原審疏未詳查，遽予
    無罪之諭知，自有未洽。檢察官上訴意旨，指摘原判決不當，非無理由，自應予
    撤銷改判。爰審酌被告之素行、犯罪之動機、手段、目的、犯罪後已賠償被害人
    所受之損害及犯後之態度等一切情狀，從輕量處如主文第二項所示之刑，並諭知
    易科罰金之標準。
據上論斷，應依刑事訴訟法第三百六十九條第一項前段、第三百六十四條、第二百九
十九條第一項前段，刑法第三百二十五條第一項、第四十一條第一項前段，罰金罰緩
提高標準條例第二條，判決如主文。
本案經檢察官李傳來到庭執行職務。
中    華    民    國      九十一      年      十      月      十四      日
                                  臺灣高等法院臺南分院刑事第六庭
                                      審判長法官  楊    明    章
                                            法官  顏    基    典
                                            法官  高    明    發
右正本證明與原本無異。
如不服本判決，應於判決送達後十日內向本院提出上訴狀，其未敘述理由者並應於提
出上訴狀後十日內向本院補提理由書（應附繕本)。
                                      法院書記官  徐    瑞    清
中    華    民    國      九十一      年      十      月      十五      日
附錄法條：
刑法第三百二十五條第一項：意圖為自己或第三人不法之所有，而搶奪他人之動產者
                          ，處六月以上五年以下有期徒刑。
